臺灣板橋地方法院刑事判決             100年度訴字第1489號
公  訴  人  臺灣板橋地方法院檢察署檢察官
被      告  王嘉琪
指定辯護人  本院公設辯護人湯明純
上列被告因違反槍砲彈藥刀械管制條例等案件，經檢察官提起公
訴（100年度偵字第4871號），本院判決如下：
    主  文
王嘉琪犯非法持有可發射子彈具殺傷力之槍枝罪，累犯，處有期
徒刑參年陸月，併科罰金新臺幣拾萬元，罰金如易服勞役，以新
臺幣壹仟元折算壹日，扣案具有殺傷力之仿FN廠半自動改造手槍
壹枝（含彈匣壹個，槍枝管制編號為0000000000號）
及口徑七點九±○點五mm非制式子彈參顆均沒收；又持有第二級
毒品純質淨重二十公克以上，累犯，處有期徒刑玖月，扣案之第
二級毒品甲基安非他命伍包（驗前純質共淨重玖拾伍點參壹公克
）沒收銷燬，扣案之包裝袋伍個沒收。應執行有期徒刑參年拾壹
月，併科罰金新臺幣拾萬元，罰金如易服勞役，以新臺幣壹仟元
折算壹日，扣案之第二級毒品甲基安非他命伍包（驗前純質共淨
重玖拾伍點參壹公克）沒收銷燬，扣案之具有殺傷力之仿FN廠半
自動改造手槍壹枝（含彈匣壹個，槍枝管制編號為000000
0000號）、口徑七點九±○點五mm非制式子彈參顆及包裝袋
伍個均沒收。
    事  實
一、王嘉琪前因施用毒品案件，經臺灣臺北地方法院以92年度簡
    上字第74號判決判處有期徒刑8 月確定；又因施用毒品案件
    ，經臺灣桃園地方法院以93年度桃簡字第1704號刑事簡易判
    決判處有期徒刑6 月確定，另因偽造文書、搶奪案件，經臺
    灣士林地方法院以91年度訴字第684 號刑事判決判處有期徒
    刑1 年、1 年6 月，嗣經臺灣高等法院以92年度上訴字第21
    96號、最高法院以92年度台上字第6550號駁回上訴確定；後
    因販賣毒品案件，經臺北地院以92年度訴字第1372號判決判
    處有期徒刑4 年確定；因偽造印文、過失傷害案件，經臺灣
    新竹地方法院以94年度訴字第338 號判決判處有期徒刑4 月
    、3 月確定；又因贓物案件，經本院以94年度易字第1388號
    判決判處有期徒刑5 月確定。嗣上開各罪刑經本院裁定減刑
    及合併定應執行有期徒刑5 年4 月確定，於民國99年3 月31
    日縮刑執行完畢。詎仍不知悔改，分別為下列犯行：
（一）明知可發射子彈具有殺傷力之改造手槍、具有殺傷力之子
      彈，均係槍砲彈藥刀械管制條例所列管之槍砲、子彈，非
      經中央主管機關之許可，不得無故持有，竟基於持有具有
      殺傷力之槍枝及子彈之犯意，於100 年1 月間某日，在新
      北市板橋區某處，以不詳之代價，自真實姓名年籍不詳綽
      號「小偉」之成年人處，取得具殺傷力仿FN廠半自動改造
      手槍1 枝（含彈匣1 個，槍枝管制編號為00000000 00 號
      ）、具殺傷力之7.9 ±0.5 釐米非制式子彈4 顆、具殺傷
      力之7.9 釐米非制式子彈1 顆，將之藏放位於新北市○○
      區○○路1 段68巷12號6 樓602 室之租屋處內，未經許可
      而持有之。
（二）明知甲基安非他命係毒品危害防制條例第2 條第2 項第2
      款公告之第二級毒品，不得非法持有，竟另基於持有第二
      級毒品甲基安非他命純質淨重20公克以上之犯意，於100
      年1 月29日，在桃園縣某處，以不詳之代價，向真實姓名
      年籍不詳綽號「阿呆」之成年男子，購入甲基安非他命5
      包（驗前純質共淨重95.31 公克），將之藏放位於新北市
      三重區○○路○ 段68巷12號6 樓602 室之租屋處內而持有
      之。嗣於100 年1 月30日20時許，為警在上揭王嘉琪租屋
      處內查獲，並扣得上開槍枝1 枝（含彈匣1 個）及子彈5
      顆、甲基安非他命5 包（驗前純質共淨重95.31 公克）及
      王嘉琪所有而用以分裝包裹上開甲基安非他命，以防其裸
      露、潮濕而便於持有之包裝袋5 個，始查悉上情。
二、案經新北市政府警察局土城分局臺灣板橋地方法院檢察署檢
    察官偵查起訴。
    理  由
一、證據能力部分：
（一）證人即與被告王嘉琪同時遭查獲之人辛維正、林淑華及鄭
      博文於警詢之供述，經檢察官、被告及辯護人於本院審理
      時同意將該等證據資料列為證據調查，本院審酌上開證據
      資料作成時之情況，並無強暴、脅迫、利誘、詐欺或其他
      不正方法等不適當之情形，爰依刑事訴訟法第159 條之5
      第1項 規定，認均具有證據能力。
（二）證人辛維正、林淑華於偵查中已於供前具結，且檢察官訊
      問並無違背程序規定，以該供述作成之客觀條件及環境，
      並無顯不可信之情況，且被告及辯護人均捨棄而不行使對
      上開證人之詰問權，上開證人於偵查中之證詞復經本院於
      審理期日提示予被告並告以要旨，履踐合法證據調查程序
      ，是上開證人於偵查中之證詞，自均具有證據能力而得採
      為本案證據使用。
（三）內政部警政署刑事警察局100 年2 月15日出具之刑鑑字第
      1000015219號鑑驗書、內政部警政署刑事警察局100 年3
      月1 日刑鑑字第1000017553號鑑定書之證據能力：按刑事
      訴訟之鑑定，為證據調查方法之一種，係指由具有特別知
      識經驗之人或機關，就特別需要特殊知識經驗之事項，予
      以鑑識、測驗、研判及斷定，供為法院或檢察官認定事實
      之參考。刑事訴訟法第198 條規定：「鑑定人由審判長、
      受命法官或檢察官就下列之人選任一人或數人充之：就
      鑑定事項有特別知識經驗者。經政府機關委任有鑑定職
      務者。」同法第208 條第1 項前段規定：「法院或檢察官
      得囑託醫院、學校或其他相當之機關、團體為鑑定」即本
      此旨。是上級檢察機關首長基於辦案實務需要，函示指定
      某類特殊案件之待鑑事項，囑託某一或某些特別具有該項
      專門知識經驗之機關，予以鑑定，並非法所不許。從而，
      警察機關逕依該函示辦理，按諸檢察一體及檢察官指揮調
      、偵查之原則，難認於法不合（參看最高法院96年臺上字
      第4177號判決）。查內政部警政署刑事警察局係經臺灣高
      等法院檢察署檢察長概括選任有關鑑定槍砲、彈藥之鑑定
      機關，已為臺灣高等法院檢察署92年9 月9 日檢文允字第
      0921001203號函所明示，且行之多年，本案承辦之新北市
      政府警察局土城分局依前開函文所為概括選任鑑定機關之
      意旨，於偵查之前階段，將查扣之槍彈、毒品等證物送請
      內政部警政署刑事警察局進行鑑定，該局因此所出具之10
      0 年2 月15日刑鑑字第1000015219號鑑驗書及該局100 年
      3 月1 日刑鑑字第1000017553號鑑定書，為實施鑑定之人
      員依專業知識經驗陳述其判斷意見，且被告及其辯護人對
      上開文書並不爭執證據能力，自有證據能力。
二、事實認定部分：
（一）就上開犯罪事實（一）部分，業據被告於本院審理時坦承
      不諱，核與證人辛維正、林淑華於警詢及偵查中之證述情
      節相符，又上開扣案之手槍及子彈，經送內政部警政署刑
      事警察局鑑驗，鑑驗方法採檢視法、性能檢驗法、試射法
      ，鑑驗結果認手槍1 枝（槍枝管制編號為0000000000）係
      改造手槍，由仿FN廠半自動手槍製造之槍枝，換裝土造金
      屬槍管、滑套前蓋而成，擊發功能正常，可供擊發適用子
      彈使用，認具殺傷力；送鑑子彈5 顆，其中4 顆，認均係
      非制式子彈，由金屬彈殼組合直徑7.9 ±0.5 mm金屬彈頭
      而成，採樣1 顆試射，可擊發，認均具殺傷力；另1 顆係
      非制式子彈，由金屬彈殼組合直徑7.9 mm金屬彈頭而成，
      經試射，可擊發，認具殺傷力等情，有內政部警政署刑事
      警察局100 年2 月15日出具之刑鑑字第1000015219號槍彈
      鑑驗書附卷可稽，足認被告前揭自白與事實相符，堪予採
      信，此部分犯行事證明確，應堪認定。
（二）就上開犯罪事實（二）部分，業據被告於本院準備程序及
      審理中自白不諱，核與證人辛維正、林淑華於警詢及偵查
      中之證述及證人鄭博文於警詢中之證述情節相符，並有為
      警查獲之黃色及白色晶體共5 包扣案可證，而其中扣案之
      黃色晶體4 包，驗前總毛重90.69 公克，編號A1：淨重34
      .95 公克，取0.09公克鑑定用罄，餘34.86 公克，檢出甲
      基安非他命（Metham phetamine），測得純度約92％，依
      據抽測純度值，推估編號A1至A4均含甲基安非他命之驗前
      總純質淨重約81.04 公克；另扣案之白色晶體1 包，驗前
      毛重15.48 公克，取0.09公克鑑定用罄，餘14.63 公克，
      檢出甲基安非他命（Methamphetamine ），測得純度約97
      ％，驗前純質淨重約14.27 公克，此5 包甲基安非他命之
      驗前純質共淨重95.31 公克（計算式為81.04 公克＋14.2
      7 公克＝95.31 公克），有內政部警政署刑事警察局100
      年3 月1 日刑鑑字第1000017553號鑑定書1 紙在卷可佐，
      足認被告自白與事實相符。至辯護人之辯護意旨雖稱：扣
      案之甲基安非他命係被告經警查獲前於100 年1 月30日晚
      上6 時許，在其上開租屋處內施用所剩餘，而被告此施用
      甲基安非他命之犯行，業經本院以100 年度易字第935 號
      判決有罪確定，則本件被告持有扣案之甲基安非他命行為
      ，應為前開施用甲基安非他命行為所吸收，為前開確定判
      決效力所及，依法應為免訴判決等語，然查，被告於本院
      準備程序時即已明確供述：系爭扣案甲基安非他命係向桃
      園某位綽號「阿呆」之成年男子所拿取，拿到之後就放在
      身上及上開租屋處，隔天就被查獲了，就是扣案之甲基安
      非他命5 包，純質淨重95.31 公克等語明確（本院卷第64
      頁反面），嗣被告於本院審判期日時再次確認：其與鄭博
      文有嫌隙，故其於偵查中才會指證鄭博文提供槍枝及毒品
      ，但事實上並非鄭博文給的，應以其在本院準備程序時所
      述為實在等語（本院卷第75頁反面），足見被告已明確敘
      述其取得扣案甲基安非他命之數量即為隔天遭警所查獲之
      扣案甲基安非他命5 包，純質淨重95.31 公克，並非其前
      開施用毒品所剩餘等情，是辯護人此部分之辯護意旨，尚
      難足採。從而，被告此部分之犯行，事證亦已明確，被告
      確有持有第二級毒品純質淨重20公克以上之犯行，洵堪認
      定。
（三）綜上所述，本件事證明確，被告犯行堪以認定，應依法論
      科。
三、核被告就犯罪事實（一）所為，係犯槍砲彈藥刀械管制條例
    第8 條第4 項之未經許可持有可發射子彈具有殺傷力槍枝罪
    、同條例第12條第4 項之未經許可持有子彈罪。另查甲基安
    非他命係毒品危害防制條例第2 條第2 項第2 款所稱之第二
    級毒品，是核被告就犯罪事實（二）所為，係犯毒品危害防
    制條例第11條第4 項之持有第二級毒品純質淨重20公克以上
    之罪。另按未經許可持有槍枝、子彈，係侵害社會法益之罪
    ，縱令客體有數個，仍為單純一罪，本件被告同時持有上開
    具有殺傷力之子彈共計5 顆，皆屬單純一罪（最高法院97年
    度台上字第231 號判決參照）。又被告同時持有上揭手槍、
    子彈，係一行為觸犯二罪名，為想像競合犯，應從一重之未
    經許可持有可發射子彈具有殺傷力槍枝罪論處。被告上開所
    犯未經許可持有可發射子彈具有殺傷力槍枝罪、持有第二級
    毒品純質淨重達20公克以上罪間，犯意各別、行為互殊，應
    予分論併罰。又被告有犯罪事實欄所載之論罪科刑執行情形
    ，有臺灣高等法院被告前案紀錄表1 份附卷可稽，其於有期
    徒刑執行完畢後，5 年以內故意再犯本件有期徒刑以上之2
    罪，均為累犯，均應依刑法第47條第1 項之規定加重其刑。
    爰分別審酌被告明知槍械、子彈性質上屬高度危險之物品，
    我國法律明文規定非經主管機關許可不得擅自持有，雖未查
    得因使用槍械而造成實質傷亡，然其無視公權力，持有具有
    強大殺傷力之改造手槍及子彈，對社會治安潛在危害甚鉅，
    ，又被告明知甲基安非他命為法所禁止持有之毒品，竟仍未
    經許可而無故持有第二級毒品，且其持有之數量甚鉅，遠逾
    一般，不但戕害國民身體健康，對社會秩序亦有不良影響，
    實均應予相當之非難，惟衡及被告經查獲後，自始坦承犯行
    ，態度尚稱良好，且其持有槍械、子彈與毒品之時間非長，
    暨其犯罪動機、目的、所生危害等一切情狀，各量處如主文
    所示之刑，並就有期徒刑部分定其應執行刑，併就罰金部分
    諭知易服勞役之折算標準，以示警懲。
四、扣案之系爭改造手槍1枝、口徑7.9±0.5mm 非制式子彈3 顆
    ，均屬違禁物，依刑法第38條第1 項第1 款規定宣告沒收；
    至由金屬彈殼組合直徑7.9±0.5mm非制式子彈1 顆、7.9mm
    非制式子彈1 顆，經鑑定試射後即已失其效能而不具殺傷力
    ，已非屬違禁物，爰不予宣告沒收。另扣案之甲基安非他命
    5 包（驗前純質共淨重95.31 公克），係屬查獲之第二級毒
    品無訛，不問屬於犯人與否，應依毒品危害防制條例第18條
    第1 項前段之規定，宣告沒收銷燬之。又扣案用以盛裝上開
    甲基安非他命之包裝袋5 個，於鑑定時既可與甲基安非他命
    分別秤重，足證可與甲基安非他命析離，而該包裝袋5 個係
    被告所有之物，業據被告供明在卷，且該包裝袋係用以分裝
    包裹上開毒品甲基安非他命，防其裸露、潮濕以便被告持有
    上開甲基安非他命之物，爰依刑法第38條第1 項第2 款規定
    宣告沒收。至其餘扣案之吸食器2 組、毒品分裝袋150 只、
    玻璃球8 顆及玻璃館1 支，與本案並無關連，業據被告供述
    明確，且為本院以100 年度易字第935 號確定判決宣告沒收
    ，本案爰不予宣告沒收，併此敘明。
據上論斷，應依刑事訴訟法第299 條第1 項前段，槍砲彈藥刀械
管制條例第8 條第4 項、第12條第4 項、毒品危害防制條例第11
條第4 項、第18條第1 項前段，刑法第11條、第47條第1 項、第
55條、第51條第5 款、第42條第3 項、第38條第1 項第1 款、第
2款，判決如主文。
本案經檢察官張瑞玲到庭執行職務
中    華    民    國    100    年    9    月    2    日
                  刑事第十六庭  審判長法  官  王偉光
                                      法  官  蘇揚旭
                                      法  官  魏俊明
上列正本證明與原本無異。
如不服本判決應於收受送達後10日內向本院提出上訴書狀，並應
敘述具體理由。其未敘述上訴理由者，應於上訴期間屆滿後20日
內向本院補提理由書(均須按他造當事人之人數附繕本)「切勿逕
送上級法院」。告訴人或被害人如對於本判決不服者，應具備理
由請求檢察官上訴，其上訴期間之計算係以檢察官收受判決正本
之日期為準。
                                      書記官  陳香君
中    華    民    國   100    年    9     月    2     日
附錄本案所犯法條全文
槍砲彈藥刀械管制條例第8條
未經許可，製造、販賣或運輸鋼筆槍、瓦斯槍、麻醉槍、獵槍、
空氣槍或第 4 條第 1 項第 1 款所定其他可發射金屬或子彈具
有殺傷力之各式槍砲者，處無期徒刑或 5 年以上有期徒刑，併
科新臺幣 1 千萬元以下罰金。
未經許可，轉讓、出租或出借前項所列槍枝者，處 5 年以上有
期徒刑，併科新臺幣 1 千萬元以下罰金。
意圖供自己或他人犯罪之用，而犯前二項之罪者，處無期徒刑或
7 年以上有期徒刑，併科新臺幣 1 千萬元以下罰金。
未經許可，持有、寄藏或意圖販賣而陳列第 1 項所列槍枝者，
處 3 年以上 10 年以下有期徒刑，併科新臺幣 7 百萬元以下罰
金。
第 1 項至第 3 項之未遂犯罰之。
犯第 1 項、第 2 項或第 4 項有關空氣槍之罪，其情節輕微者
，得減輕其刑。
槍砲彈藥刀械管制條例第12條
未經許可，製造、販賣或運輸子彈者，處 1 年以上 7 年以下有
期徒刑，併科新台幣 500 萬元以下罰金。
未經許可，轉讓、出租或出借子彈者，處 6 月以上 5 年以下有
期徒刑，併科新台幣 300 萬元以下罰金。
意圖供自己或他人犯罪之用，而犯前二項之罪者，處 3 年以上
10 年以下有期徒刑，併科新台幣 700 萬元以下罰金。
未經許可，持有、寄藏或意圖販賣而陳列子彈者，處 5 年以下
有期徒刑，併科新台幣 300 萬元以下罰金。
第 1 項至第 3 項之未遂犯罰之。
槍砲彈藥刀械管制條例第13條
未經許可，製造、販賣或運輸槍砲、彈藥之主要組成零件者，處
 3 年以上10 年以下有期徒刑，併科新台幣 700 萬元以下罰金
。
未經許可，轉讓、出租或出借前項零件者，處 1 年以上 7 年以
下有期徒刑，併科新台幣 500 萬元以下罰金。
意圖供自己或他人犯罪之用，而犯前 2 項之罪者，處 5 年以上
有期徒刑，併科新台幣 1000 萬元以下罰金。
未經許可，持有、寄藏或意圖販賣而陳列第 1 項所列零件者，
處 6 月以上5 年以下有期徒刑，併科新台幣 300 萬元以下罰金
。
第 1 項至第 3 項之未遂犯罰之。
毒品危害防制條例第11條
持有第一級毒品者，處 3 年以下有期徒刑、拘役或新臺幣 5 萬
元以下罰金。
持有第二級毒品者，處 2 年以下有期徒刑、拘役或新臺幣 3 萬
元以下罰金。
持有第一級毒品純質淨重十公克以上者，處1 年以上7 年以下有
期徒刑，得併科新臺幣1 百萬元以下罰金。
持有第二級毒品純質淨重二十公克以上者，處6 月以上5 年以下
有期徒刑，得併科新臺幣70萬元以下罰金。
持有第三級毒品純質淨重二十公克以上者，處3 年以下有期徒刑
，得併科新臺幣30萬元以下罰金。
持有第四級毒品純質淨重二十公克以上者，處1 年以下有期徒刑
，得併科新臺幣10萬元以下罰金。
持有專供製造或施用第一級、第二級毒品之器具者，處1 年以下
有期徒刑、拘役或新臺幣1 萬元以下罰金。